【裁判字號】    97,裁,4877
【裁判日期】    971030
【裁判案由】    營利事業所得稅
【裁判全文】
最  高  行  政  法  院  裁  定
                                      97年度裁字第4877號
上  訴  人  甲○○
被 上訴 人  財政部臺灣省北區國稅局
代  表  人  乙○○
                          送達代收人  丙○○
上列當事人間營利事業所得稅事件，上訴人對於中華民國97年6
月26日臺北高等行政法院96年度訴字第3815號判決，提起上訴，
本院裁定如下：
    主  文
上訴駁回。
上訴審訴訟費用由上訴人負擔。
    理  由
一、按對於高等行政法院判決之上訴，非以其違背法令為理由，
    不得為之，行政訴訟法第242條定有明文。依同法第243條第
    1項規定，判決不適用法規或適用不當者，為違背法令；而
    判決有同條第2項所列各款情形之一者，為當然違背法令。
    是當事人對於高等行政法院判決上訴，如依行政訴訟法第24
    3條第1項規定，以高等行政法院判決有不適用法規或適用不
    當為理由時，其上訴狀或理由書應有具體之指摘，並揭示該
    法規之條項或其內容；若係成文法以外之法則，應揭示該法
    則之旨趣，倘為司法院解釋或本院之判例，則應揭示該判解
    之字號或其內容。如以行政訴訟法第243條第2項所列各款情
    形為理由時，其上訴狀或理由書，應揭示合於該條項各款之
    事實。上訴狀或理由書如未依此項方法表明者，即難認為已
    對高等行政法院判決之違背法令有具體之指摘，其上訴自難
    認為合法。
二、上訴人未於規定時間辦理87年度營利事業所得稅結算申報，
    經被上訴人核定其當年度營業收入淨額新臺幣（下同）11,4
    44,972元，按該業同業利潤標準淨利率18%計算全年所得額2
    ,060,094元，應補稅額506,690元，另徵怠報金101,338元。
    上訴人不服，申請復查，經被上訴人以96年6月14日北區國
    稅法一字第0960007245號復查決定書（下稱原處分）駁回，
    上訴人仍不服，提起訴願，經財政部以96年9月13日台財訴
    字第09600335100號訴願決定：「原處分（復查決定）關於
    怠報金部分撤銷，由原處分機關另為處分。其餘訴願駁回。
    」上訴人仍對補徵營利事業所得稅額不服，遂提起行政訴訟
    ，求為判決訴願決定不利於上訴人部分及該部分原處分均撤
    銷，案經原審法院判決駁回。
三、上訴人對於原審法院判決上訴，其上訴理由狀所載內容，係
    就原審取捨證據、認定事實之職權行使，所論斷：由政念貿
    易股份有限公司（下稱政念公司）會計師製作之威達金屬有
    限公司87年1月1日至90年12月31日應付帳款對帳單明細影本
    上，並無任何公司或個人之簽章，已無法辨認確係政念公司
    或其委託之人製作暨其真偽，抑且，上訴人既主張系爭帳戶
    為政念公司所使用，僅憑上開對帳單明細影本亦無法證明系
    爭帳戶確為政念公司所使用，況政念公司負責人依上訴人所
    述為其胞弟蔡政念，衡以公司通常係以公司名義開戶，竟以
    負責人胞兄之名義開戶，亦有違一般常理，上訴人主張系爭
    帳戶為政念公司所使用云云，尚屬空言，自難採取等，指摘
    其為不當，並就原審已論斷者，泛言未論斷，或就原審所為
    論斷，泛言其論斷矛盾，而非具體表明合於不適用法規、適
    用法規不當、或行政訴訟法第243條第2項所列各款之情形，
    難認對該判決之如何違背法令已有具體之指摘。依首揭說明
    ，應認其上訴為不合法。
四、據上論結，本件上訴為不合法。依行政訴訟法第249條第1項
    前段、第104條、民事訴訟法第95條、第78條，裁定如主文
    。
中    華    民    國    97    年    10    月    30    日
                    最高行政法院第三庭
                        審判長法官  黃  璽  君
                              法官  黃  秋  鴻
                              法官  鄭  忠  仁
                              法官  黃  本  仁
                              法官  吳  東  都
以  上  正  本  證  明  與  原  本  無  異
中    華    民    國    97    年    10    月    31    日
                              書記官  莊  俊  亨


司法院資訊處製作；財團法人民間司法改革基金會備份。
